【裁判字號】    99,審易,357
【裁判日期】    990625
【裁判案由】    竊盜
【裁判全文】
臺灣新竹地方法院刑事判決            99年度審易字第357 號
公  訴  人  臺灣新竹地方法院檢察署檢察官
被      告  甲○○
上列被告因竊盜案件，經檢察官提起公訴（99年度偵字第78號、
第1733號），本院依簡式審判程序判決如下：
    主  文
甲○○犯如附表各編號所示之罪，各處如附表各編號所示之刑。
應執行有期徒刑年陸月；並應於刑之執行前，令入勞動場所強
制工作年。扣案之破壞用中心沖、自製開鎖工具、鯉魚鉗、一
字扳手、自製開鎖器、電線剪各壹支、螺絲起子柒支，均沒收之
。
    事實及理由
壹、構成犯罪事實：
    甲○○於民國98年8 至12月間，分別出於為自己不法所有目
    的的犯罪意思，駕駛其向塞蒙特‧鴻純汽車租賃有限公司（
    下稱塞蒙特公司）租得之車號GG-3496 號白色喜美牌自小客
    車，於如附表各編號所示之時間、地點，以如附表各編號所
    示之方式，竊取如附表編號1 至9 所示之物，得手後除將壬○○、蔡有惠及陳昱諭之證件、金融卡及信用卡等物丟棄外
    ，餘均變賣花用完畢。嗣經乙○○所承租套房之房東蔡大尤
    記下車號，再經警調閱塞蒙特公司之上揭自小客車租賃契約
    ，而於98年12月18日下午5 時許，在甲○○女友位於桃園縣
    龍潭鄉○○路23巷9 號3 樓之5 住處內，為警循線查獲，並
    扣得其所有之螺絲起子7 支、鯉魚鉗、一字扳手、自製開鎖
    器、電線剪各1 支及行動硬碟1 臺（業經發還庚○○），始
    悉上情。
貳、認定犯罪事實所根據的證據及理由：
一、被告甲○○於警局詢問時、檢察官訊問時、本院準備程序及
    簡式審判程序訊問時之自白。
二、證人即被害人丙○○、壬○○、辛○○、戊○○、己○○、
    丁○○、庚○○、乙○○於警詢中之證述。
三、證人蔡大尤於警詢中之證述；塞蒙特公司汽車租賃契約書1
    份在卷可證。
四、監視錄影畫面翻拍照片6 張附卷可證。
五、新竹市警察局第二分局搜索扣押筆錄、扣押物品目錄表、偵
    查報告各1 份、贓物認領保管單2 紙、現場暨扣案物品照片
    37張在卷可查。
六、破壞用中心沖、自製開鎖工具、鯉魚鉗、一字扳手、自製開
    鎖器、電線剪各1 支、螺絲起子7 支可資佐證。
、論罪科刑的理由：
一、論罪：
（一）按刑法第321 條第1 項第3 款攜帶兇器竊盜罪所謂之兇器
      ，其種類並無限制，凡客觀上足對人之生命、身體、安全
      構成威脅，具有危險性之器械均屬之，此有最高法院79年
      度台上字第5253號判例意旨可資參照。查本件被告行竊時
      所持之破壞用中心沖、自製開鎖工具、鯉魚鉗、一字扳手
      、自製開鎖器、電線剪、螺絲起子，均係金屬製品，質硬
      而形尖，客觀上得持以攻擊人身，對人之生命、身體、安
      全構成威脅，為具有相當危險性之器械，證諸前開判例意
      旨，自屬刑法第321 條第1 項第3 款所稱之兇器。
（二）次按刑法第321 條第1 項第2 款所稱之其他安全設備，係
      指門扇牆垣以外與門扇牆垣同其性質，依社會通常觀念足
      以認為防盜之設備而言，如窗戶、冷氣孔均屬之。查被告
      於附表編號1 、4 、6 、7 、8 所為係毀壞鑲在在門上構
      成門扇之一部之門鎖，自屬毀壞門扇；又於附表編號2、9
      所為係踰越窗戶而侵入竊盜，而窗戶雖具有防盜之作用，
      但與牆垣係用土磚作成之性質不同，自應認為係門扇牆垣
      以外之「安全設備」。
（三）罪名：
    (1)核被告甲○○於附表編號1 、6 、7 、8 共4 次所為，均
      係犯刑法第321 條第1 項第2 款、第3 款之毀壞門扇、攜
      帶兇器竊盜罪；
    (2)於附表編號2 所為，係犯同法第321 條第1 項第1 款、第
      2 款、第3 款之於夜間侵入住宅、踰越安全設備、攜帶兇
      器竊盜罪；
    (3)於附表編號3 所為，係犯同法第321 條第1 項第3 款之攜
      帶兇器竊盜罪；
    (4)於附表編號4 所為，係犯同法第321 條第1 項第1 款、第
      2 款之於夜間侵入住宅、毀壞門扇竊盜罪；
    (5)於附表編號5 所為，係犯同法第321 條第1 項第1 款之於
      夜間侵入住宅竊盜罪。
    (6)於附表編號9 所為，係犯同法第321 條第1 項第2 款、第
      3 款之踰越安全設備、攜帶兇器竊盜罪。
（四）想像競合犯：被告甲○○附表編號2 、3 之犯行，係屬基
      於單一加重竊盜行為之決意所為，雖同時侵害二人之財產
      監督權法益，仍屬一行為侵害數竊盜罪名，為想像競合犯
      ，應依刑法第55條前段，從一重論以夜間侵入住宅、踰越
      安全設備、攜帶兇器竊盜罪。
（五）接續犯：被告於附表編號4 、5 所為，係於同日之密接時
      間實施，所行竊之地點均為新竹市○○路179 號2 號內，
      被害人雖有不同，惟被告行竊之財物均為個人之財物，所
      侵害者俱為相同之財產法益，足認各行為之獨立性極為薄
      弱，依一般社會健全觀念，在時間差距上，難以強行分開
      ，在刑法評價上，以視為數個舉動之接續施行，合為包括
      之一行為予以評價，較為合理，應屬接續犯，而為包括之
      一罪（最高法院86年台上字第3295號判例意旨參照）。
（六）數罪併罰：被告所犯上開加重竊盜7 罪間，犯意各別、行
      為互殊，應予分別論罪，合併處罰之。
（七）累犯：被告甲○○前曾(1)於93年10月間，因竊盜案件，經
      本院於94年2 月15日，以93年度易字第648 號判決，判處
      有期徒刑1 年，嗣於94年4 月22日確定；(2)又於94年10月
      間，因竊盜案件，經本院於94年12月30日，以94年度易字
      第760 號判決，判處有期徒刑8 月，嗣於95年1 月23日確
      定；(3)又於94年10月間，因違反毒品危害防制條例案件，
      經本院於94年12月27日，以94年度竹東簡字第200 號判決
      ，判處有期徒刑6 月，嗣於95年1 月13日確定；(4)又於94
      年12月間，因違反毒品危害防制條例案件，經本院於95年
      4 月19日，以95年度竹東簡字第64號判決，判處有期徒刑
      3 月，嗣於95年5 月5 日確定。復因減刑條例實施，上開
      (2)(3)(4)案件，經本院於96年7 月16日，以96年度聲減字第
      207 號裁定，分別減為有期徒刑4 月、3 月、1 月又15日
      ，並經定應執行刑為有期徒刑8 月確定後，再與上開(1)案
      件接續執行，於94年10月17日入監執行，並於96年6 月16
      日縮刑期滿，而於96年7 月16 日 執行完畢出監。
二、科刑：
（一）主刑：審酌被告因缺錢花用而偷竊之犯罪動機、目的及手
      段，及以於夜間侵入住宅、毀越門扇、安全設備及以攜帶
      兇器之加重竊盜方式而竊取他人之財物，任意竊取他人財
      物，其所為顯不尊重他人財產權益，及竊盜所得財物之價
      值，以及被告犯後坦承犯行等一切情狀，分別量處如主文
      所示之刑，並定其應執行之刑，以示懲儆。又被告犯罪後
      態度尚稱良好，坦承犯行已具悔意，故本院認為量處前開
      刑度，已可罰當其責，蒞庭之公訴檢察官具體求刑被告應
      執行有期徒刑5年，尚嫌過重，附此敘明。
（二）強制工作：按保安處分係針對受處分人將來之危險性所為
      之處置，以達教化、治療之目的，為刑罰之補充制度。我
      國現行刑法採刑罰與保安處分雙軌制，係在維持行為責任
      之刑罰原則下，為協助行為人再社會化之功能，以及改善
      行為人潛在之危險性格，期能達成根治犯罪原因、預防犯
      罪之特別目的。是保安處分中之強制工作，旨在對嚴重職
      業性犯罪及欠缺正確工作觀念或無正常工作因而犯罪者，
      強制其從事勞動，學習一技之長及正確之謀生觀念，使其
      日後重返社會，能適應社會生活。次按保安處分應受比例
      原則之規範，保安處分之宣告，應與行為人所為行為之嚴
      重性、行為人所表現之危險性及對於行為人未來行為之期
      待性相當，而由法院視行為人之危險性格，決定應否令入
      勞動處所強制工作，以達預防之目的。查被告甲○○正值
      壯年，卻未盡其力於正途，前於91年11月間、93年4 月間
      、93年10月間及94年12月間，均有竊盜犯行，並經法院判
      處罪刑確定。竟復於98年8 月15日至同年12月3 日，短短
      不到4 個月時間，又犯如附表編號1 至9 所示之加重竊盜
      犯行高達9 次，足徵被告甲○○顯有竊盜之習慣，未能經
      由入監執行方式，徹底戒除竊盜惡習，自應藉由積極勞動
      之工作環境，使其培養勤奮任事、樂觀進取之態度，以準
      備重返現實社會，足認有矯治其惡習、培育其正確觀念、
      性格，俾其能於將來刑滿重返社會時，不再重蹈覆轍，並
      獲新生之必要，是就被告甲○○犯罪行為之嚴重性、犯罪
      手段所表現之危險性及對其將來行為之期待性綜合觀之，
      實有必要令入勞動處所施以強制工作，爰依竊盜犯贓物犯
      保安處分條例第3 條第1 項、第4 條、第5 條第1 項前段
      之規定，諭知於刑之執行前，令被告入勞動場所強制工作
      3 年。
（三）從刑（沒收）：扣案之破壞用中心沖、自製開鎖工具、鯉
      魚鉗、一字扳手、自製開鎖器、電線剪各1 支、螺絲起子
      7 支，均係被告供犯罪所用之物，且為被告所有，業據被
      告供明在卷，爰依刑法第38條第1 項第2 款規定，宣告沒
      收之。
肆、適用法律之依據：
一、程序法方面：刑事訴訟法第284 條之1 、第273 條之1 第1
    項、第299 條第1 項前段。
二、實體法方面：刑法第321 條第1 項第1 款、第2 款、第3 款
    、第47條第1 項、第55條前段、第51條第5 款、第38條第1
    項第2 款，竊盜犯贓物犯保安處分條例第3 條第1 項、第4
    條、第5 條第1 項前段，刑法施行法第1 條之1 第1 項、第
    2 項前段，判決如主文。
本案經檢察官張嘉宏到庭執行職務。
中    華    民    國    99    年    6     月    25    日
                    刑事第九庭法  官          馮俊郎
以上正本證明與原本無異。
如不服本判決，應於判決送達後10日內向本院提出上訴書狀。上
訴書狀應敘述具體理由，未敘述上訴理由者，應於上訴期間屆滿
後20日內補提理由書狀於本院（均須按他造當事人之人數附繕本
）「切勿逕送上級法院」。
中    華    民    國    99    年    6     月    25    日
                              書記官          王思穎
附錄本案論罪科刑實體法條全文：
刑法第321 條第1 項第1 款、第2 款、第3 款：
犯竊盜罪而有左列情形之一者，處6 月以上、5 年以下有期徒刑
：
一、於夜間侵入住宅或有人居住之建築物、船艦或隱匿其內而犯
    之者。
二、毀越門扇、牆垣或其他安全設備而犯之者。
三、攜帶兇器而犯之者。
【刑法第320 條第1 項：意圖為自己或第三人不法之所有，而竊
取他人之動產者，為竊盜罪，處5 年以下有期徒刑、拘役或500
元以下罰金。】
附表：
┌─┬───┬───┬───┬──────┬─────┬─────┐
│編│時間  │地點  │被害人│犯罪方法    │竊得財物（│主文罪名及│
│號│      │      │      │（侵入住宅部│現金若未註│宣告刑    │
│  │      │      │      │分，均未據告│明幣別即為│          │
│  │      │      │      │訴）        │新臺幣）  │          │
├─┼───┼───┼───┼──────┼─────┼─────┤
│ 1│98年8 │新竹市│丙○○│攜帶客觀上足│隨身碟、MP│甲○○犯攜│
│  │月15日│金山十│      │堪為兇器之螺│4 各1 個、│帶兇器毀壞│
│  │上午10│一街  │      │絲起子7 支、│現金8,800 │門扇竊盜罪│
│  │時許  │122 號│      │鯉魚鉗、一字│元。      │，累犯，處│
│  │      │603 室│      │扳手、自製開│          │有期徒刑玖│
│  │      │      │      │鎖器、電線剪│          │月。扣案之│
│  │      │      │      │各1 支，乘該│          │螺絲起子柒│
│  │      │      │      │公寓之1 樓大│          │支、鯉魚鉗│
│  │      │      │      │門敞開之際，│          │、一字扳手│
│  │      │      │      │進入該公寓內│          │、自製開鎖│
│  │      │      │      │部，持上開扳│          │器、電線剪│
│  │      │      │      │手破壞大門門│          │各壹支，均│
│  │      │      │      │鎖鎖頭之方式│          │沒收之。  │
│  │      │      │      │侵入屋內。  │          │          │
├─┼───┼───┼───┼──────┼─────┼─────┤
│ 2│98年8 │新竹市│壬○○│攜帶客觀上足│壬○○所有│甲○○犯攜│
│  │月17日│金山北│、蔡有│堪為兇器之破│掛於樓梯上│帶兇器踰越│
│  │晚上8 │一街81│惠    │壞用中心沖、│之手提包2 │安全設備於│
│  │時許  │號    │      │自製開鎖工具│個（內含謝│夜間侵入住│
│  │      │      │      │各1 支，自上│華君所有之│居竊盜罪，│
│  │      │      │      │址後方防火巷│咖啡色皮夾│累犯，處有│
│  │      │      │      │攀爬踰越屬於│、印章各1 │期徒刑壹年│
│  │      │      │      │安全設備之窗│個、其妻蔡│。扣案之破│
│  │      │      │      │戶侵入屋內。│有惠所有之│壞用中心沖│
│  │      │      │      │            │兆豐國際商│、自製開鎖│
│  │      │      │      │            │業銀行金融│工具各壹支│
│  │      │      │      │            │卡、中國信│，均沒收之│
│  │      │      │      │            │託商業銀行│。        │
│  │      │      │      │            │信用卡、國│          │
│  │      │      │      │            │民身分證、│          │
│  │      │      │      │            │汽車駕照、│          │
│  │      │      │      │            │機車駕照、│          │
│  │      │      │      │            │健保卡各1 │          │
│  │      │      │      │            │張及現金  │          │
│  │      │      │      │            │2,000 元）│          │
│  │      │      │      │            │。        │          │
├─┤      ├───┼───┼──────┼─────┤          │
│ 3│      │壬○○│壬○○│攜帶上開工具│壬○○所有│          │
│  │      │所有停│      │，以置於上址│之現金    │          │
│  │      │放於上│      │屋內之汽車鑰│1,000 元。│          │
│  │      │址屋前│      │匙1 支，開啟│          │          │
│  │      │之車號│      │上揭自小客車│          │          │
│  │      │5P-920│      │門鎖之方式進│          │          │
│  │      │7 號自│      │入車內。離去│          │          │
│  │      │小客車│      │時在上揭防火│          │          │
│  │      │內    │      │巷內遺留其隨│          │          │
│  │      │      │      │身攜帶之藍色│          │          │
│  │      │      │      │背包1 個（內│          │          │
│  │      │      │      │含甲○○所有│          │          │
│  │      │      │      │之汽車駕照、│          │          │
│  │      │      │      │、機車駕照、│          │          │
│  │      │      │      │健保卡各1 張│          │          │
│  │      │      │      │、破壞用中心│          │          │
│  │      │      │      │沖、自製開鎖│          │          │
│  │      │      │      │工具各1 支）│          │          │
│  │      │      │      │。          │          │          │
├─┼───┼───┼───┼──────┼─────┼─────┤
│ 4│98年9 │新竹市│辛○○│乘該公寓之1 │華碩牌W7S │甲○○犯毀│
│  │月18日│慈雲路│      │樓大門敞開之│型筆記型電│壞門扇於夜│
│  │晚上11│179 號│      │際，進入該公│腦1 臺、  │間侵入住宅│
│  │時許  │2 樓20│      │寓內部，徒手│agnes.b 牌│竊盜罪，累│
│  │      │5 室  │      │持其所自備之│手錶1 支。│犯，處有期│
│  │      │      │      │識別證將大門│          │徒刑壹年。│
│  │      │      │      │喇叭鎖之鎖心│          │          │
│  │      │      │      │刷開，並強力│          │          │
│  │      │      │      │扭轉以破壞門│          │          │
│  │      │      │      │鎖之方式侵入│          │          │
│  │      │      │      │屋內。      │          │          │
├─┤      ├───┼───┼──────┼─────┤          │
│ 5│      │上址  │戊○○│徒手開啟未上│LV牌皮夾、│          │
│  │      │206 室│      │鎖之大門侵入│Gucci 牌背│          │
│  │      │      │      │屋內。      │包各1 個、│          │
│  │      │      │      │            │行動電話2 │          │
│  │      │      │      │            │支。      │          │
├─┼───┼───┼───┼──────┼─────┼─────┤
│ 6│98年10│新竹市│己○○│攜帶上開螺絲│深褐色皮包│甲○○犯攜│
│  │月25日│金山北│      │起子7 支、鯉│、裝皮包用│帶兇器毀壞│
│  │下午4 │二街55│      │魚鉗、一字扳│米色布袋各│門扇竊盜罪│
│  │時許  │號4 樓│      │手、自製開鎖│1個 、港幣│，累犯，處│
│  │      │5 之1 │      │器、電線剪各│500 元。  │有期徒刑玖│
│  │      │室    │      │1 支，乘該公│          │月。扣案之│
│  │      │      │      │寓之1 樓大門│          │螺絲起子柒│
│  │      │      │      │敞開之際，進│          │支、鯉魚鉗│
│  │      │      │      │入該公寓內部│          │、一字扳手│
│  │      │      │      │，持上開扳手│          │、自製開鎖│
│  │      │      │      │破壞大門門鎖│          │器、電線剪│
│  │      │      │      │鎖頭之方式侵│          │各壹支，均│
│  │      │      │      │入屋內。    │          │沒收之。  │
├─┼───┼───┼───┼──────┼─────┼─────┤
│ 7│98年11│新竹市│丁○○│攜帶上開工具│Toshiba 牌│甲○○犯攜│
│  │月27日│金山街│      │，乘該公寓之│筆記型電腦│帶兇器毀壞│
│  │下午4 │171 號│      │1 樓大門敞開│1 臺、皮包│門扇竊盜罪│
│  │時許  │2 樓之│      │之際，進入該│1個 （內含│，累犯，處│
│  │      │1     │      │公寓內部，持│BenQ牌行動│有期徒刑玖│
│  │      │      │      │上開扳手破壞│電話旅行充│月。扣案之│
│  │      │      │      │大門門鎖鎖頭│電器1 個、│螺絲起子柒│
│  │      │      │      │之方式侵入屋│郵局存摺1 │支、鯉魚鉗│
│  │      │      │      │內。        │本、現金  │、一字扳手│
│  │      │      │      │            │4,000 元、│、自製開鎖│
│  │      │      │      │            │港幣300 元│器、電線剪│
│  │      │      │      │            │及陳昱諭所│各壹支，均│
│  │      │      │      │            │有之國民身│沒收之。  │
│  │      │      │      │            │分證、健保│          │
│  │      │      │      │            │卡、台新銀│          │
│  │      │      │      │            │行信用卡各│          │
│  │      │      │      │            │1 張） 。 │          │
├─┼───┼───┼───┼──────┼─────┼─────┤
│ 8│98年12│新竹市│庚○○│攜帶上開工具│HP牌筆記型│甲○○犯攜│
│  │月1 日│培英街│      │，乘該公寓之│電腦、    │帶兇器毀壞│
│  │下午4 │38巷13│      │1 樓大門敞開│Genuine 牌│門扇竊盜罪│
│  │時許  │號5 樓│      │之際，進入該│黑色隨身硬│，累犯，處│
│  │      │      │      │公寓內部，持│碟各1 臺、│有期徒刑玖│
│  │      │      │      │上開扳手破壞│Nokia 牌  │月。扣案之│
│  │      │      │      │大門門鎖鎖頭│7373型行動│螺絲起子柒│
│  │      │      │      │之方式侵入屋│電話1 支、│支、鯉魚鉗│
│  │      │      │      │內。        │Bally 牌、│、一字扳手│
│  │      │      │      │            │Gucci 牌及│、自製開鎖│
│  │      │      │      │            │MontBlanc │器、電線剪│
│  │      │      │      │            │牌側背包各│各壹支，均│
│  │      │      │      │            │1 個。    │沒收之。  │
├─┼───┼───┼───┼──────┼─────┼─────┤
│ 9│98年12│新竹市│乙○○│攜帶上開工具│華碩牌FH  │甲○○犯攜│
│  │月3 日│新莊街│      │，乘該公寓之│型14吋筆記│帶兇器踰越│
│  │上午10│228 巷│      │1 樓大門敞開│型電腦、  │安全設備竊│
│  │時許  │12弄26│      │之際，進入該│Apple 牌  │盜罪，累犯│
│  │      │號4 樓│      │公寓內部，見│I-Pod     │，處有期徒│
│  │      │B 室  │      │房客共用洗衣│Touch 16  │刑玖月。扣│
│  │      │      │      │機上方之上址│GB型MP3 、│案之螺絲起│
│  │      │      │      │窗戶未鎖，遂│Canon 牌  │子柒支、鯉│
│  │      │      │      │攀爬踰越屬於│KissX2 型 │魚鉗、一字│
│  │      │      │      │安全設備之該│數位單眼相│扳手、自製│
│  │      │      │      │窗戶侵入屋內│機暨      │開鎖器、電│
│  │      │      │      │浴室。      │Tomaron 牌│線剪各壹支│
│  │      │      │      │            │鏡頭各1 臺│，均沒收之│
│  │      │      │      │            │。        │。        │
└─┴───┴───┴───┴──────┴─────┴─────┘

司法院資訊處製作；財團法人民間司法改革基金會備份。
